臺灣高等法院民事判決　　　　　　　　94年度勞上易字第40號
上　訴　人　林肯大郡金龍特區管理委員會
　　　　　　　　　　　　弄98號4樓
法定代理人　郭建平
訴訟代理人　柯正興
上　訴　人　林肯大郡六區管理委員會
　　　　　　　　　　　　弄1號
法定代理人　劉坤明
訴訟代理人　陳惠敏
上　訴　人　林肯大郡總統特區管理委員會
　　　　　　　　　　　　弄29號7樓
法定代理人　葉甫彬
訴訟代理人　張少陵
被 上 訴人　伊娃交通事業股份有限公司
　　　　　　　　　　　　6樓之1
法定代理人　林正義
訴訟代理人　陳麗琦
上列當事人間因給付報酬事件，上訴人對於中華民國94年1月25
日臺灣士林地方法院93年度勞訴字第46號第一審判決提起上訴，
經本院於94年7月13日言詞辯論終結，判決如下：
    主  文
上訴駁回。
第二審訴訟費用由上訴人負擔。
    事實及理由
壹、程序方面：
一、程序部分：上訴人林肯大郡總統特區管理委員會之法定代理
    人於民國 (下同)94 年1月1日變更為葉甫彬，並依法聲明承
    受訴訟，核無不合，應准許之。
二、按「訴狀送達後，原告不得將原訴變更或追加他訴。但有下
    列各款情形之一者，不在此限：．．，2.請求之基礎事實同
    一者。」民事訴訟法第255條第1項第2款定有明文。本件被
    上訴人起訴時係基於僱佣關係請求上訴人林肯大郡管理委員
    會給付報酬，嗣於93年9月16日變更上訴人為林肯大郡金龍
    特區管理委員會、林肯大郡六區管理委員會、林肯大郡總統
    特區管理委員會，並於原審94年1月11日言詞辯論時變更請
    求之法律上依據為基於承攬契約請求上訴人給付報酬，因其
    請求之基礎事實均係基於與上訴人間簽訂之提供交通運輸服
    務契約，且上訴人對於被上訴人訴之變更並無異議，而為本
    案之言詞辯論，依前揭民事訴訟法第255條第2項規定，視為
    同意變更，被上訴人所為訴之變更應予准許。
貳、實體方面：
一、被上訴人主張：被上訴人原與訴外人林肯建設股份有限公司
    （下稱林肯建設公司）簽約，由上訴人提供駕駛林肯大郡社
    區巴士之勞務。嗣於87年底訴外人林肯建設公司因財務困難
    ，終止與被上訴人間之契約關係。上訴人社區為免對外交通
    斷絕，乃與被上訴人簽約，以每月新台幣（以下同）31萬元
    為報酬，自行出資與被上訴人簽約，由被上訴人提供定時駕
    駛林肯大郡社區巴之工作。詎上訴人竟積欠被上訴人88年5
    、6月之報酬未付，經被上訴人多次催討，上訴人仍拒不給
    付，爰依承攬之法律關係，請求上訴人給付承攬報酬等語。
    並聲明：上訴人應給付被上訴人62萬元及自起訴狀繕本送達
    上訴人之翌日起至清償日止，按年息5%計算之利息。原審判
    決被上訴人勝訴，並無不合，上訴人之上訴為無理由，應駁
    回其上訴。
二、上訴人則以：上訴人當初有透過里長居中協調希望台北縣政
    府能代付上開承攬報酬，但台北縣政府僅代付至88年4月份
    ，5、6月份之報酬則未給付，兩造間並無承攬關係等語置辯
    ，並對於原審判決，提起上訴，上訴聲明：(一)原判決廢棄(二)
    被上訴人在第一審之訴駁回：被上訴人之訴駁回。
三、兩造不爭執之點：
(一)87 年12月31日以前被上訴人係與林肯建設公司簽訂社區巴
    士服務承攬契約，88年1月1日停駛。
(二)88年1月至6月被上訴人仍繼續提供社區巴士服務。
(三)88 年1月至4月承攬費用均由台北縣政府撥款入林肯大郡六
    區管委會帳戶內，由管委會支付予被上訴人公司。
(四)88 年5、6月份承攬費用共62萬元尚未支付予被上訴人公司
    。
(五)原證1至2(即上訴人等之函文)為真正。
    以上事實，為兩造所不爭執，並有被上訴人所提上訴人88年
    6月9日函、9月28日函、上訴人林肯大郡金龍特區管理委員
    會91年12月20日（91）林金特管字第911220001號函各一份
    在卷可稽（見原審93湖勞調字第18號卷第8至10頁），自堪
    信為真實
四、兩造爭執之點：兩造是否簽立承攬契約？上訴人有無給付系
    爭承攬報酬之義務？茲論述如下：
五、被上訴人主張其於88年間與上訴人訂定承攬契約，由被上訴
    人提供駕駛林肯大郡社區巴士之工作，報酬為每月31萬元，
    惟上訴人尚有88年5、6月份之報酬未付等情，有被上訴人所
    提上訴人88年6月9日函、9月28日函、上訴人林肯大郡金龍
    特區管理委員會91年12月20日（91）林金特管字第
    911220001 號函各一份在卷可稽（見原審93湖勞調字第18號
    卷第8至10 頁），堪認為真實。上訴人雖以當初有透過里長
    居中協調希望台北縣政府能代付上開承攬報酬，但台北縣政
    府僅代付至88年4月份，5、6月份之報酬則未給付云云置辯
    ，然上訴人既未能證明兩造間有上開報酬應由台北縣政府給
    付之約定，上訴人自不能以台北縣政府未代付上開報酬為由
    ，主張免除給付義務。
六、按「稱承攬者，謂當事人約定，一方為他方完成一定之工作
    ，他方俟工作完成，給付報酬之契約。」、「給付無確定期
    限者，債務人於債權人得請求給付時，經其催告而未為給付
    ，自受催告時起，負遲延責任。其經債權人起訴而送達訴狀
    ，或依督促程序送達支付命令，或為其他相類之行為者，與
    催告有同一之效力。」、「遲延之債務，以支付金錢為標的
    者，債權人得請求依法定利率計算之遲延利息。」、「應付
    利息之債務，其利率未經約定，亦無法律可據者，週年利率
    為百分之五。」民法第490條第1項、第229條第2項、第233
    條第1項前段、第203條定有明文。被上訴人既依約完成提供
    駕駛林肯大郡社區巴士之工作，上訴人即有給付承攬報酬之
    義務，自不能以台北縣政府未代付上開報酬為由，主張免除
    給付義務。
七、綜上所述，被上訴人依承攬之法律關係，請求上訴人給付88
    年5、6月份之報酬共62萬元，及自93年10月22日（起訴狀繕
    本送達翌日）起至清償日止，按年息5%計算之利息，即有理
    由，應予准許。原審因而判命上訴人如數給付，於法並違誤
    。上訴意旨指摘原判決不當，求予廢棄改判，為無理由，應
    予駁回。
八、本件事證已臻明確，兩造其餘主張及舉證，與本件判決結果
    無涉，毋庸一一審酌，併予敘明。
參、據上論結，本件上訴為無理由，依民事訴訟法第449條第1項
    、第78條、第85條第1項前段，判決如主文。
中　　華　　民　　國　　94　　年　　7 　　月　　27　　日
                  勞工法庭審判長法  官 李瓊蔭
                                法  官 游明仁
                                法  官 魏麗娟
正本係照原本作成。
不得上訴。
中　　華　　民　　國　　94　　年　　7 　　月　　29　　日
                                書記官 曾瓊安
